pt-PT: Artigos de desporto > Atividades recreativas no exterior > Caça e tiro > Armas e acessórios BB > Armas BB: Pistolas de BB; Espingardas de BB
es: Equipamiento deportivo > Actividades al aire libre > Caza y tiro > Accesorios y pistolas de BB > Pistolas de BB: Pistolas de balines; Rifles de balines
en: Sporting Goods > Outdoor Recreation > Hunting & Shooting > BB Guns & Accessories > BB Guns: BB Pistols; BB Rifles
pt-BR: Artigos esportivos > Atividades ao ar livre > Caça e tiro > Armas e acessórios BB > Armas BB: Pistolas de BB; Rifles de BB
nl: Sportartikelen > Buitenrecreatie > Jagen en schieten > BB guns en accessoires > BB guns: BB-pistolen; BB-geweren
ro-RO: Articole sportive > Recreere în aer liber > Vânătoare și tir > Arme și accesorii BB > Arme BB: Pistoale BB; Puști BB
nb: Sportsutstyr > Friluftsliv > Jakt og skyting > BB-luftvåpen og tilbehør > BB-luftvåpen: BB-pistoler; BB-rifler
sv: Sportartiklar > Utomhusaktiviteter > Jakt och skytte > BB-vapen och tillbehör > BB-vapen: BB-pistoler; BB-gevär
th: อุปกรณ์กีฬา > สันทนาการกลางแจ้ง > การล่าสัตว์และยิงปืน > บีบีกันและอุปกรณ์เสริม > บีบีกัน: ปืนพกบีบีกัน; ปืนไรเฟิลบีบีกัน
cs: Sportovní potřeby > Outdoorové aktivity > Lov a střelba > Vzduchovky a doplňky > Vzduchovky: Vzduchové pistole; Vzduchové pušky
it: Articoli sportivi > Ricreazione outdoor > Caccia e tiro a segno > Pistole BB e accessori > Pistole BB: Pistole BB; Fucili BB
bg-BG: Спортни стоки > Спортни занимания на открито > Лов и стрелба > Пистолети за страйкбол и аксесоари > Оръжия със сачми за страйкбол: Въздушни пистолети; Въздушни винтовки
da: Sportsartikler > Friluftsliv > Jagt og skydning > BB – pistoler og tilbehør > BB-pistoler: BB-pistoler; BB-rifler
ru: Спортивные товары > Активный отдых на открытом воздухе > Охота и стрельба > Пневматическое оружие и аксессуары > Пневматическое оружие: Пневматические пистолеты; Пневматические винтовки
sk-SK: Športový tovar > Exteriérové rekreakčné športy > Poľovníctvo a streľba > BB zbrane a príslušenstvo > BB zbrane: BB pištole; BB pušky
fr: Équipements sportifs > Loisirs de plein air > Chasse et tir > Pistolets BB et accessoires > Pistolets BB: Pistolets à billes; Fusils à billes
vi: Dụng cụ thể thao > Giải trí ngoài trời > Săn bắn > Súng BB và phụ kiện > Súng BB: Súng lục BB; Súng trường BB
hr-HR: Sportska oprema > Rekreacija na otvorenom > Lov i streljaštvo > BB zračno oružje i dodaci > BB pištolji: BB pištolji; BB puške
zh-TW: 體育用品 > 室外休閒 > 打獵和射擊 > BB 槍和配件 > BB 槍: BB 手槍; BB 步槍
tr: Spor Malzemeleri > Açık Hava Etkinlikleri > Avcılık ve Atıcılık > Havalı Tabancalar ve Aksesuarlar > Havalı tabancalar: BB tabancaları; BB tüfekleri
hu: Sportszerek > Szabadtéri kikapcsolódás > Vadászat és lövészet > BB fegyverek és kiegészítők > BB fegyverek: BB pisztolyok; BB puskák
fi: Urheilutarvikkeet > Ulkoharrasteet > Metsästys ja ammunta > BB-aseet ja tarvikkeet > BB-aseet: BB-pistoolit; BB-kiväärit
pl: Sprzęt sportowy > Rekreacja na świeżym powietrzu > Myślistwo i strzelectwo > Broń i akcesoria BB > Broń BB: Pistolety BB; Karabinki BB
ja: スポーツ用品 > 屋外レクリエーション > 狩猟・射撃 > BBガン＆アクセサリー > BBガン: BBピストル; BBライフル
sl-SI: Športna oprema > Rekreacija na prostem > Lov in streljanje > Zračne puške in dodatki > Zračne pištole: Zračne pištole; Zračne puške
lt-LT: Sporto prekės > Poilsis lauke > Medžioklė ir šaudymas > Pneumatiniai ginklai ir priedai > Pneumatiniai ginklai: BB pistoletai; BB graižtviniai šautuvai
ko: 스포츠용품 > 야외 레크레이션 > 사냥/사격 > BB 총/액세서리 > BB 총: BB탄 권총; BB탄 소총
de: Sportartikel > Outdoor-Aktivitäten > Jagen und Schießen > BB-Gewehr und -Zubehör > BB-Gewehre: BB-Pistolen; BB-Gewehre
el: Αθλητικά είδη > Υπαίθριες δραστηριότητες αναψυχής > Κυνήγι & σκοποβολή > Πιστόλια και αξεσουάρ BB > Όπλα BB: Πιστόλια BB; Τυφέκια BB
zh-CN: 体育用品 > 户外休闲 > 打猎与射击 > BB 枪及配件 > BB 枪: BB 手枪; BB 步枪